【裁判字號】    92,上易,1486
【裁判日期】    920917
【裁判案由】    （家暴）傷害
【裁判全文】
臺灣高等法院臺中分院刑事判決                  九十二年度上易字第一四八六號
    上  訴  人  臺灣臺中地方法院檢察署檢察官
    被      告  乙○○
右上訴人因被告違反家庭暴力防治法之傷害案件，不服臺灣臺中地方法院九十二年度
易字第一一三二號中華民國九十二年六月十九日第一審判決（起訴案號：臺灣臺中地
方法院檢察署九十二年度偵字第四八○六號）提起上訴暨臺灣高雄地方法院檢察署檢
察官移
    主      文
原判決撤銷。
乙○○連續傷害人之身體，累犯，處有期徒刑陸月，如易科罰金，以佰元折算壹日
。
    事      實
一、乙○○前於民國八十七年間，因過失傷害罪，經臺灣雲林地方法院於八十七年八
    月二十六日，以八十七年度交易字第一一號判處有期徒刑肆月，如易科罰金，以
    三百元折算一日確定，甫於八十七年十一月九日易科罰金執行完畢，猶不知悔改
    。
二、乙○○與甲○○係夫妻之配偶關係，具有家庭暴力防治法第三條第一款所稱之家
    庭成員關係，乙○○竟基於概括犯意，先於九十一年十月二十九日凌晨一時許，
    在臺中市○○區○○路四段二三四巷二號五樓之二其住處，與其妻甲○○因外遇
    問題發生口角爭執，心煩不奈欲行離去，甲○○阻止其離去，雙方隨即發生拉扯
    行為，乙○○欲擺脫甲○○之阻攔，竟基於傷害之犯意，出手推打甲○○，致使
    甲○○碰撞牆壁，因而受有頭部外傷疑腦震盪、雙手多處瘀傷、胸部挫傷等傷害
    ；復於九十一年十一月十日上午七時許，因甲○○前往高雄縣大社鄉○○路二八
    四號雙子星檳榔攤欲找其回家，竟持塑膠椅毆打甲○○之手、腿，致甲○○受有
    雙手及雙側前臂多處瘀傷、左腿腫脹瘀傷等傷害。
三、案經告訴人甲○○訴由臺中市警察局第五分局報告臺灣臺中地方法院檢察署檢察
    官偵查起訴暨臺灣高雄地方法院檢察署檢察官移送併辦審理。
    理      由
一、訊據被告乙○○雖坦承右揭九十一年十月二十九日與告訴人甲○○發生拉扯之行
    為，然矢口否認有右揭傷害犯行，並辯稱：(1)九十一年十月二十九日並非故意傷
    害告訴人，告訴人係拉扯中才受傷；(2)九十一年十一月十日伊並沒有毆打告訴人
    云云。惟查：(1)右揭事實業經告訴人於本院指訴明確；(2)被告於原審及本院亦坦
    承九十一年十月二十九日凌晨一時許，被告與告訴人因外遇問題爭吵並發生拉扯
    等情，且告訴人確實受有頭部外傷疑腦震盪、雙手多處瘀傷、胸部挫傷等傷害，
    亦有財團法人中國醫藥學院附設醫院診斷證明書一份在卷可稽（見偵四八○六號
    卷第八頁），本院審之告訴人所受之傷害，顯非拉扯中不慎受傷所致，故告訴人
    之指訴應堪採信，被告辯詞不足採信。(3)被告於本院坦承告訴人確實曾於九十一
    年十一月十日上午七時許前往高雄縣大社鄉○○路二八四號其友人林歐仙花所開
    設之雙子星檳榔攤等情，而告訴人於當天受有上開傷害後，旋即返回台中於同日
    中午十二時許至醫院急診處診療並驗傷等情，亦有財團法人中國醫藥學院附設醫
    院診斷證明書一份在卷可稽（見他字第二七六七號卷第七頁），本院審酌告訴人
    驗傷時間與案發時間相距僅有五小時，扣除高雄至台中之交通時間，告訴人顯然
    係立即就醫無訛。復審酌告訴人所受瘀傷，果非被告毆打所致，告訴人豈會無故
    受傷，故告訴人上開指訴亦應屬實而堪採信，被告辯詞不足採信。從而事證明確
    ，被告犯行應堪認定。
二、核被告所為，係犯刑法第二百七十七條第一項之傷害罪，屬於家庭暴力防治法第
    二條第二項之家庭暴力罪。被告先後二次傷害犯行，時間緊接，手法相同，所犯
    構成要件同一之罪名，顯係出於概括之犯意為之，為連續犯，爰依刑法第五十六
    條之規定以一罪論，並加重其刑。檢察官移送併辦部分與起訴部分有裁判上一罪
    之關係本院自得併予審理。又查被告曾於八十七年間，因過失傷害罪，經臺灣雲
    林地方法院於八十七年八月二十六日，以八十七年度交易字第一一號判處有期徒
    刑肆月，如易科罰金，以三百元折算一日確定，甫於八十七年十一月九日易科罰
    金執行完畢，此有臺灣高等法院被告全國前案紀錄表一份、臺灣臺中地方法院檢
    察署刑案資料查註紀錄表一份在卷可稽，被告前受有期徒刑之執行完畢後，五年
    以內再犯有期徒刑以上之罪，為累犯，應依刑法第四十七條之規定，並遞加重其
    刑。原審判決固非無見，惟原審未及審酌檢察官移送併辦之犯罪事實，尚有未洽
    ，檢察官就此部分上訴為有理由，自應由本院撤銷改判。爰審酌被告與告訴人甲
    ○○因外遇問題，屢生衝突，被告係為擺脫告訴人甲○○之阻攔，而出手推打告
    訴人甲○○，致使告訴人甲○○因而受有傷害；另告訴人清晨七時許即前往高雄
    縣大社鄉○○路二八四號雙子星檳榔攤尋找被告，非理性處理夫妻感情問題在先
    ，致被告出手毆打告訴人等犯罪情節，另被告於犯罪後於本院審理時，經本院勸
    諭業已與告訴人達成和解，並當庭賠償告訴人新台幣十萬元等情，亦有和解筆錄
    在卷足按，犯罪後雖未坦認犯行，然犯後態度尚稱良好等一切情狀，量處如主文
    第二項所示之刑，並諭知易科罰金之折算標準。
三、據上論斷，應依刑事訴訟法第三百六十九條第一項前段、第三百六十四條、第二
    百九十九條第一項前段、家庭暴力防治法第二條第二項，刑法第五十六條、二百
    七十七條第一項、第四十七條、第四十一條第一項前段，罰金罰鍰提高標準條例
    第一條前段、第二條，判決如主文。
本案經檢察官丙○○到庭執行職務。
中      華      民      國      九十二     年     九      月    十七    日
                                臺灣高等法院臺中分院刑事第八庭
                                      審判長法  官  羅  得  村
                                            法  官  黃  文  進
                                            法  官陳  毓  秀
右正本證明與原本無異。
不得上訴。
                                            書記官  吳  宗  玲
中      華      民      國      九十二     年     九      月    十七    日
附錄論罪科刑法條：
刑法第二百七十七條第一項：
傷害人之身體或健康者，處三年以下有期徒刑、拘役或一千元以下罰金。
                                                                        Ｒ


司法院資訊處製作；財團法人民間司法改革基金會備份。
